臺灣高等法院高雄分院刑事判決　　　　 94年度上易字第124號
上　訴　人　臺灣高雄地方法院檢察署檢察官
被　　　告　甲○○
選任辯護人　蘇精哲　　律師
　　　　　　劉家榮　　律師
　　　　　　洪世崇　　律師
上列上訴人因被告恐嚇案件，不服臺灣高雄地方法院93年度簡上
字第666 號中華民國93年12月15日第一審判決（起訴案號：臺灣
高雄地方法院檢察署93年度偵字第1305號），提起上訴，本院判
決如下：
    主  文
原判決撤銷。
甲○○以加害名譽之事恐嚇他人，致生危害於安全，處有期徒刑
貳月，如易科罰金以參佰元折算壹日。
    事  實
一、甲○○與丙○○因債務糾紛，心生不滿，竟基於恐嚇之犯意
    ，利用行動電話手機（序號 000000000000000）搭配委託孫
    弘駿（原名孫弘一）所購買之中華電信易付卡門號00000000
    00號，以對丙○○及乙○○以發簡訊之方式，於92年10月23
    日14時19分許，在高雄市某不詳地點，傳簡訊至乙○○之
    0000000000門號，其簡訊內容謂：「陳先生你老婆爬牆的事
    這幾天會在網路上流傳，敬請期待，過幾天你們鄰居就會過
    來關心」等語，以加害名譽之事恐嚇乙○○，使乙○○於同
    月15日收看簡訊後，因恐名譽受損而心生畏懼。
二、案經乙○○及其配偶丙○○訴由高雄市政府警察局三民分局
    移送台灣高雄地方法院檢察署檢察官偵查起訴。
    理  由
一、訊據被告甲○○矢口否認有何恐嚇犯行，辯稱：我的手機借
    給他人使用，而易付卡門號0000000000號是我委託孫弘駿購
    買後，從未使用過即已遺失，該則簡訊非我所發出云云。惟
    查：
（一）前述簡訊是於92年10月23日14時19分許，在高雄市由易付
      卡門號0000000000號傳送至乙○○之0000000000門號，且
      易付卡門號0000000000號曾以被告甲○○所有之手機撥打
      電話至其與告訴人合夥經營之布拉格餐廳（0000000 號）
      等情，有易付卡門號0000000000號雙向通聯紀錄2 紙及中
      華電信股份有限公司行動通信分公司帳戶處理處93年4 月
      7 日行帳四字93C8100101號函及所附之雙向通聯紀錄在卷
      足憑，且為被告甲○○所不爭執，堪認該則簡訊係由該易
      付卡門號0000000000號傳送至告訴人之手機無訛。又證人
      孫弘駿陳稱：前開易付卡係於92年10月14日受被告甲○○
      委託申辦，於當日下午17時於長谷世貿大樓附近之咖啡廳
      親自將該易付卡交由被告甲○○使用等情，亦經孫弘駿於
      偵查中陳述綦詳，被告甲○○對此亦不爭執，堪信為真實
      。又證人孫弘駿（原名孫弘一）於警訊中陳稱：「（問：
      報案人陳先生告知其手機門號0000000000及他太太手機門
      號0000000000於92年10月15日收到簡訊內容：陳先生你老
      婆爬牆的事這幾天會在網路上流傳敬請期待等字語，是否
      你所撥打﹖）答：不是我撥打的，是甲○○傳送的」「我
      有親自問過她（指被告甲○○）簡訊是否她傳送，她回答
      說是她本人傳送沒錯，她沒有告知詳細原因」等語（見92
      年12月4 日警訊筆錄）；至於證人孫弘駿於原審審理時，
      翻異前詞，改稱：係我推測的云云，惟証人孫弘駿在警訊
      中就所問事項已陳述明確，其與告訴人等亦不認識，被告
      甲○○的易付卡是孫弘駿所交付，已如前述，則証人孫弘
      駿於警訊時所稱：「不是我撥打的，是甲○○傳送的」「
      我有親自問過她（指被告甲○○）簡訊是否她傳送，她回
      答說是她本人傳送沒錯，她沒有告知詳細原因」等語，有
      特別可信情事，依刑事訴訟法第159 條之2 之規定，前開
      証人孫弘駿於警訊中之陳述有特別可信情事，自得採為証
      据，孫弘駿於原審所為翻異之詞，係事後迴護之詞，不予
      採信。是被告甲○○雖辯稱：我取得易付卡後，尚未使用
      過該易付卡就已遺失，且我手機常借人使用云云，惟被告
      甲○○與告訴人間共同之友人不多（依告訴人丙○○之供
      稱係僅有另一合夥人周俊儀1 人），而被告甲○○並未提
      出有任何被告甲○○與告訴人之共同友人曾於案發之時間
      借用被告甲○○之手機使用，則被告甲○○之手機為何會
      有撥打至布拉格餐廳之記錄，已啟人疑竇，況縱使曾有友
      人借用被告甲○○之手機，亦應使用自己手機SIM 卡之門
      號或被告原本手機SIM 卡之門號，豈有使用被告甲○○所
      謂「已遺失未曾使用」之易付卡門號之理。至於被告甲○○所辯易付卡遺失一節縱令屬實，然拾獲易付卡之人如何
      得知乙○○、丙○○之手機門號進而傳送簡訊，均難想像
      ，故被告甲○○前揭所辯顯與常情相違，本件系爭簡訊係
      由被告甲○○所傳送，應可認定。
（二）該則簡訊之內容為「陳先生你老婆爬牆的事這幾天會在網
      路上流傳敬請期待過幾天你們鄰居就會過來關心」，業據
      告訴人乙○○、丙○○指訴明確，並有翻拍之照片附卷可
      稽，該則簡訊內容既稱：陳先生你老婆爬牆的事「這幾天
      會在網路上流傳敬請期待」「過幾天你們鄰居就會過來關
      心」，此已可解為是「將來」會有不名譽之事「在網路上
      流傳」之惡害通知，自會使當事人心生「不名譽事會在網
      路上流傳」之恐懼，此已符合恐嚇罪之構成要件。
    綜上所述，因被告甲○○之手機有撥打至告訴人乙○○之電
    話之記錄，又被告甲○○雖辯易付卡遺失，然拾獲易付卡之
    人如何得知乙○○、丙○○之手機門號進而傳送簡訊，故被
    告甲○○所辯顯與常情相違，該則簡訊顯係由被告甲○○所
    傳送，事証明確，被告甲○○所辯係卸責之詞，不足採信，
    其犯行已堪認定。
二、被告甲○○以將來會有名譽受損之惡害通知恐嚇他人，使人
    心生恐懼，核其所為，係犯刑法第305 條之恐嚇危害安全罪
    。
三、公訴意旨另以：被告甲○○另於：（一）92年10月15日13時
    許，在高雄市某不詳地點，分別傳簡訊至丙○○之00000000
    00門號及乙○○之0000000000門號，其內容為「陳先生雖然
    沒見過你但相信你一定是個心胸寬大的人但請你好好管你老
    婆不要以為她和游先生的事可以一手遮天會沒人知道你的綠
    帽也戴的太」等語。（二）92年10月29日23時38分許，在高
    雄市某不詳地點，傳簡訊至丙○○之0000000000門號，簡訊
    內容係「人盡可夫的母狗」等語，恐嚇告訴人，因認被告甲○○此部分亦涉有刑法第305 條之恐嚇危害安全罪嫌。訊之
    被告甲○○否認此部分之犯行，辯稱：我的手機借給他人使
    用，而易付卡門號0000000000號是我委託孫弘駿購買後，從
    未使用過即已遺失，該二則簡訊非我所發出云云。經查：該
    二則簡訊內容是「「陳先生雖然沒見過你但相信你一定是個
    心胸寬大的人但請你好好管你老婆不要以為她和游先生的事
    可以一手遮天會沒人知道你的綠帽也戴的太」「人盡可夫的
    母狗」等語，此是侮辱、誹謗之言詞，並非惡害之通知，此
    部分該二則簡訊之內容，無任何具體明確之加害他人各種法
    益之言語通知，客觀尚難認有何惡害通知之可言，僅能認為
    係一種詛咒、辱罵之言語或嘲諷之詞句，與恐嚇危害安全罪
    之要件，即加害生命、身體、自由、名譽、財產之事之惡害
    之通知不相當，故此部分應不該當於刑法第305 條之恐嚇危
    害安全罪，此外復查無其他確切証据証明此部分構成犯罪，
    此部分犯罪不能証明，惟依公訴意旨認此部分與前述論罪部
    分有連續犯牽連犯裁判上一罪關係，此部分爰不另為無罪之
    諭知，附此敘明。
四、原審不察，就簡訊內容「陳先生你老婆爬牆的事這幾天會在
    網路上流傳敬請期待過幾天你們鄰居就會過來關心」等語恐
    嚇部分，遽諭知無罪，尚有未洽，檢察官上訴指摘原判決不
    當，為有理由，原判決自應予撤銷改判。審酌被告甲○○以
    不實之告訴人之配偶紅杏出牆，破壞他人貞潔清白之事恐嚇
    他人，造成他人因恐該言詞之散布而恐慌，其行為所生危害
    程度非輕，其恐嚇行為僅1 次等一切情狀，爰量處有期徒刑
    2 月，並諭知如易科罰金以300元折算1 日。
據上論結，應依刑事訴訟法第369 條第1 項前段、第364 條、第
299 條第1 項前段，刑法第305 條、第41條第1 項前段、罰金罰
鍰提高標準條例第1 條前段、第二條，判決如主文。
本案經檢察官陳新慶到庭執行職務。
中    華    民    國    94    年    4    月     12    日
            刑事第六庭  審判長法  官  王憲義
                              法  官  范惠瑩
                              法  官  張盛喜
以上正本證明與原本無異。
本判決不得上訴。
中    華    民    國    94    年    4    月     13    日
                              書記官  楊茱宜
附錄本件判決論罪科刑法條：
刑法第305 條
以加害生命、身體、自由、名譽、財產之事，恐嚇他人致生危害
於安全者，處2 年以下有期徒刑、拘役或300 元以下罰金。
